臺灣桃園地方法院刑事判決
                                     111年度易字第597號
公  訴  人  臺灣桃園地方檢察署檢察官  
被      告  鄒文宗


                    （現在法務部○○○○○○○○○○○執行中）
上列被告因竊盜案件，經檢察官聲請簡易判決處刑（111年度偵
字第5255號），本院認不宜逕以簡易判決處刑（111年度桃簡字
第785號），改依通常程序審理，又因被告於本院準備程序中，
就被訴事實為有罪陳述，經本院告知簡式審判程序意旨，並聽取
當事人之意見後，裁定依簡式審判程序審理，判決如下：
    主  文
鄒文宗犯攜帶兇器竊盜罪，處有期徒刑柒月。未扣案之犯罪所得
新臺幣伍仟元沒收，於全部或一部不能沒收或不宜執行沒收時，
追徵其價額。
    事實及理由
一、鄒文宗意圖為自己不法所有，基於竊盜之犯意，於民國110
    年5月16日凌晨4時17分許，在陳天崑所經營、位在桃園市○○
    區○○○路0段000號之選物販賣機店內，持客觀上足以對人生
    命、身體、安全構成威脅而具有危險性，可供為兇器使用之
    水管鉗1把（未扣案），撬開該店內之兌幣機鎖頭後，竊取
    該兌幣機內之現金新臺幣（下同）5,000元得手。
二、上揭事實，業據被告鄒文宗於警詢、本院訊問、準備程序及
    審判中坦承不諱，核與證人陳天崑（即告訴人）於警詢時之
    所證無牴觸之情，復有本案現場照片、被告另案照片、本案
    現場監視器錄影暨擷取畫面在卷可稽，足證被告前開出於任
    意性之自白與事實相符。從而，本案事證明確，被告犯行堪
    以認定，應依法論科。
三、核被告所為，係犯刑法第321條第1項第3款之攜帶兇器竊盜
    罪。
　㈠聲請簡易判決處刑意旨雖認被告本案所為，係犯刑法第320條
    第1項之竊盜罪。惟按刑法第321條第1項第3款所謂之「兇器
    」，其種類並無限制，凡客觀上足對人之生命、身體、安全
    構成威脅，具有危險性之兇器均屬之，且祇須行竊時攜帶此
    種具有危險性之兇器為已足，並不以攜帶之初有行兇之意圖
    為必要（最高法院111年度台上字第273號、92年度台上字第
    3669號判決意旨及79年台上字第5253號判例意旨參照）。查
    被告本案用以行竊之水管鉗1把，雖未扣案，然依被告所述
    ，該水管鉗係質地堅硬之金屬器，且用以撬開兌幣機之鎖頭
    ，是客觀上足對人之生命、身體、安全構成威脅，顯為具有
    危險性之兇器，則本案自合於刑法第321條第1項第3款「攜
    帶兇器」之加重要件。從而，聲請簡易判決處刑意旨此部分
    之所認，容有所誤，惟經本院當庭告知被告所涉上揭罪名（
    見本院易字卷，第105、115頁），無礙其訴訟防禦權之行使
    ，本院自得併予論斷。
　㈡爰以行為人之責任為基礎，審酌被告不思依循正當途徑以獲
    取所需，竊取他人財物，造成他人財產損失及不便，所為誠
    屬不該，且其曾因竊盜案件，經：㊀臺灣苗栗地方法院104年
    度易字第927號判決處有期徒刑5月確定；㊁臺灣臺中地方法
    院（下稱臺中地院）105年度易字第233號判決處有期徒刑4
    月（共3罪）、7月、8月確定，上開罪刑嗣與其他罪刑經臺
    中地院105年度聲字第4595號裁定定應執行刑有期徒刑2年6
    月確定，再與另案罪刑接續執行，於108年6月21日縮短刑期
    假釋出監，所餘刑期併付保護管束，所餘刑期內嗣未經撤銷
    假釋，其未執行之刑，以已執行論而執行完畢等情，有被告
    提示簡表、刑案資料查註紀錄表及臺灣高等法院被告前案紀
    錄表在卷可稽（見偵字卷，第47至97頁；易字卷，第9至98
    頁），詎其再犯本案，實應予非難；惟念其犯後坦認犯行，
    尚非全無悔意，並兼衡其犯罪動機、目的、手段、所竊得物
    之價值，及其自陳前業拖車司機、家庭經濟狀況勉持（見偵
    字卷，第33頁）等一切情狀，量處如主文所示之刑。
四、被告本案竊得之現金5,000元，為其犯罪所得，雖未扣案，
    然既未發還告訴人，自應依刑法第38條之1第1項前段、第3
    項規定，宣告沒收之，於全部或一部不能沒收或不宜執行沒
    收時，追徵其價額。至被告本案用以行竊之水管鉗1把，未
    據扣案，且無證據證明現仍存在，又本身價值低微，單獨存
    在亦不具刑法上之非難性，倘予追徵，除另開啟刑事執行程
    序外，對於被告犯罪行為之不法、罪責評價並無影響，就沒
    收制度所欲達成之社會防衛目的亦無助益，欠缺刑法上重要
    性，無沒收或追徵之必要，爰依刑法第38條之2第2項規定，
    不予宣告沒收或追徵。
據上論斷，應依刑事訴訟法第273條之1第1項、第299條第1項前
段，判決如主文。
本案經檢察官劉玉書聲請簡易判決處刑，檢察官施韋銘到庭執行
職務。
中　　華　　民　　國　　111 　年　　7 　　月　　19　　日
                    刑事第十一庭  法　官  翁健剛
以上正本證明與原本無異。
如不服本判決應於收受判決後20日內向本院提出上訴書狀，並應
敘述具體理由。其未敘述上訴理由者，應於上訴期間屆滿後20日
內向本院補提理由書(均須按他造當事人之人數附繕本)「切勿逕
送上級法院」。 
　　　　　　　　　　　　　　　    書記官　鄭雨涵
中　　華　　民　　國　　111 　年　　7 　　月　　20　　日
中華民國刑法第321條
犯前條第1項、第2項之罪而有下列情形之一者，處6月以上5年以
下有期徒刑，得併科50萬元以下罰金：
一、侵入住宅或有人居住之建築物、船艦或隱匿其內而犯之。
二、毀越門窗、牆垣或其他安全設備而犯之。
三、攜帶兇器而犯之。
四、結夥三人以上而犯之。
五、乘火災、水災或其他災害之際而犯之。
六、在車站、港埠、航空站或其他供水、陸、空公眾運輸之舟、
    車、航空機內而犯之。
前項之未遂犯罰之。